【裁判字號】    98,聲,321
【裁判日期】    980916
【裁判案由】    確定訴訟費用額
【裁判全文】
臺灣嘉義地方法院民事裁定  98年度聲字第321號
聲  請  人  郭文雨即祭祀公業郭良輝之管理人
相  對  人  子○○
            卯○○
            地○○○
            宇○○○
            丑○○
            壬○
            巳○○
            己○○
            辰○○
            寅○○
            癸○○
            乙○○
            丙○○
            辛○○
            庚○○
            丁○○
            戊○○
            戌○○
            亥○○
                        號2樓.
            午○○
            申○○
            酉○○
            未○○○○○○
            宙○○○
            天○○
上列當事人間請求拆屋還地事件，聲請人聲請確定訴訟費用額，
本院裁定如下：
    主  文
相對人子○○應給付聲請人之訴訟費用額確定為新台幣壹萬伍仟
陸佰柒拾壹元，及自本裁定送達翌日起至清償日止，按週年利率
百分之五計算之利息。
相對人子○○、卯○○、地○○○、宇○○○、丑○○、壬○應
連帶給付聲請人之訴訟費用額確定為新台幣玖仟肆佰玖拾捌元，
及自本裁定送達翌日起至清償日止，按週年利率百分之五計算之
利息。
相對人己○○應給付聲請人之訴訟費用額確定為新台幣壹仟玖佰
元，及自本裁定送達翌日起至清償日止，按週年利率百分之五計
算之利息。
相對人己○○、巳○○、辰○○、寅○○、癸○○應連帶給付聲
請人之訴訟費用額確定為新台幣捌仟伍佰肆拾捌元，及自本裁定
送達翌日起至清償日止，按週年利率百分之五計算之利息。
相對人子○○、卯○○、地○○○、宇○○○、丑○○、壬○、
己○○、巳○○、辰○○、寅○○、癸○○、庚○○、丁○○、
戊○○、戌○○、亥○○、午○○、申○○、酉○○、陳育淇、
宙○○○、天○○、乙○○、丙○○、張昀嵐應連帶給付聲請人
之訴訟費用額確定為新台幣玖仟肆佰玖拾捌元，及自本裁定送達
翌日起至清償日止，按週年利率百分之五計算之利息。
    理  由
一、聲請意旨略以：當事人間請求拆屋還地乙案，業蒙鈞院92年
    度訴字第769號及台灣高等法院台南分院95年度上易字第87
    號判決確定，爰依費用計算書所示包括第一審裁判費用新臺
    幣（下同）46,639元、公示送達登報費500元及350元等費用
    ，聲請確定訴訟費用額等語。
二、按法院未於訴訟費用之裁判確定其費用額者，第一審受訴法
    院於該裁判有執行力後，應依聲請以裁定確定之；依前開規
    定確定之訴訟費用額，應於裁定送達之翌日起，加給按法定
    利率計算之利息，民事訴訟法第91條第1項、第3項分別定有
    明文。此所稱之訴訟費用，包括裁判費、本法第77條之23至
    第77條之25所定之費用，包括訴訟文書之影印費、攝影費、
    抄錄費、翻譯費、證人及鑑定人日旅費、及其他進行訴訟之
    必要費用。另按民法第203條規定，應負利息之債務，其利
    率未經約定，亦無法律可據者，週年利率為5%，是為前開所
    稱之法定利率。末按連帶債務之債權人，得對於債務人中之
    一人，或數人，或其全體，同時或先後請求全部或一部之給
    付，為民法第273條第1項所明定。
三、經本院調卷審查後，聲請人與相對人間請求拆屋還地案件，
    業經本院92年度訴字第769號及台灣高等法院台南分院95年
    度上易字第87號判決確定，第一審訴訟費用由被告即相對人
    子○○負擔百分之33；被告即相對人子○○、卯○○、地○○○、宇○○○、丑○○、壬○連帶負擔百分之20；被告即
    相對人己○○負擔百分之4；被告甲○○（本件被告甲○○
    部分業經聲請人於民國98年9月11日以聲請狀撤回聲請，爰
    不另計被告甲○○應負擔之訴訟費用）、被告即相對人己○○、巳○○、辰○○、寅○○、癸○○連帶負擔百分之18；
    被告甲○○、被告即相對人子○○、卯○○、地○○○、宇
    ○○○、丑○○、壬○、己○○、巳○○、辰○○、寅○○
    、癸○○、庚○○、丁○○、戊○○、戌○○、亥○○、午
    ○○、申○○、酉○○、陳育淇、宙○○○、天○○、乙○○、丙○○、張昀嵐連帶負擔百分之20，其餘由原告負擔。
    第二審訴訟費用則由上訴人即相對人連帶負擔。相對人應賠
    償聲請人之訴訟費用額，依後附計算書確定如主文所示之金
    額，並應依上揭規定，自裁定送達之翌日起，加給按法定利
    率計算之利息。又本件被告甲○○與相對人等連帶負擔訴訟
    費用，已如前述，則揆諸前揭說明，聲請人自得不請求被告
    甲○○部分之連帶債務，而僅就其餘同負連帶給付責任之相
    對人聲請確定訴訟費用，並予敘明。
四、依民事訴訟法第91條第1項規定裁定如主文。
中    華    民    國    98    年    9     月    16    日
                     民事第一庭法  官  林世芬
上為正本係照原本作成。
如不服本裁定，應於裁定送達後10日內，以書狀向本院提出抗告
，並繳納抗告費新臺幣1千元。
中    華    民    國    98    年    9     月    16    日
                               書記官  許龍崑
┌───────────────────────────────────────────┐
│訴訟費用計算書（單位：新臺幣）                                      98年度聲字第321號 │
├─────────┬──────┬──────────────────────────┤
│ 項            目 │    金額    │                      備        註                  │
├─────────┼──────┼──────────────────────────┤
│   第一審裁判費   │  46,639元  │                     由聲請人預納。                 │
├─────────┼──────┼──────────────────────────┤
│  公示送達登報費  │    500元   │                94年9月29日由聲請人預納。           │
├─────────┼──────┼──────────────────────────┤
│  公示送達登報費  │    350元   │                94年10月2日由聲請人預納。           │
├─────────┼──────┼──────────────────────────┤
│  合          計  │  47,489元  │相對人子○○負擔百分之33；相對人子○○、卯○○、黃郭│
│                  │            │月英、宇○○○、丑○○、壬○連帶負擔百分之20；相對人│
│                  │            │己○○負擔百分之4；相對人己○○、巳○○、辰○○、郭 │
│                  │            │美玉、癸○○連帶負擔百分之18；相對人子○○、卯○○、│
│                  │            │地○○○、宇○○○、丑○○、壬○、己○○、巳○○、郭│
│                  │            │菊珠、寅○○、癸○○、庚○○、丁○○、戊○○、戌○○│
│                  │            │、亥○○、午○○、申○○、酉○○、陳育淇、宙○○○、│
│                  │            │天○○、乙○○、丙○○、張昀嵐連帶負擔百分之20，其餘│
│                  │            │由原告負擔。（本件被告甲○○部分業經聲請人以98年9月 │
│                  │            │11日聲請狀撤回聲請，爰不另計被告甲○○應負擔之訴訟費│
│                  │            │用）                                                │
├─────────┴──────┴──────────────────────────┤
│綜上核算，應由相對人子○○給付聲請人15,671元（計算式：47,489元×33％＝15,671元，小數點│
│以下四捨五入，以下同）；由相對人子○○、卯○○、地○○○、宇○○○、丑○○、壬○連帶給│
│付聲請人9,498元（計算式：47,489元×20％＝9,498元）；由相對人己○○給付聲請人1,900元（ │
│計算式：47,489元×4％＝1,900元）；由相對人己○○、巳○○、辰○○、寅○○、癸○○連帶給│
│付聲請人8,548元（計算式：47,489元×18％＝8,548元）；由相對人子○○、卯○○、地○○○、│
│宇○○○、丑○○、壬○、己○○、巳○○、辰○○、寅○○、癸○○、庚○○、丁○○、戊○○│
│、戌○○、亥○○、午○○、申○○、酉○○、陳育淇、宙○○○、天○○、乙○○、丙○○、張│
│昀嵐連帶給付聲請人9,498元（計算式：47,489元×20％＝9,498元）                          │
└───────────────────────────────────────────┘


司法院資訊處製作；財團法人民間司法改革基金會備份。
